臺灣桃園地方法院刑事判決　　　　　　 100年度易字第1308號
公　訴　人　臺灣桃園地方法院檢察署檢察官
被　　　告　陳明光
　　　　　　王政坤
上列被告等因竊盜案件，經檢察官聲請以簡易判決處刑（100 年
少連度偵字第107 號、100 年度偵字第22924 號），本院認不宜
以簡易判決處刑（100 年度桃簡字第2414號），改依通常程序審
理，判決如下：
    主  文
陳明光成年人與未滿十八歲之人結夥三人以上、攜帶凶器竊盜，
處有期徒刑捌月。
王政坤結夥三人以上、攜帶凶器竊盜，處有期徒刑柒月；又竊盜
，處有期徒刑參月，應執行有期徒刑玖月。
    事  實
一、陳明光、王政坤均前有多次竊盜前科（不構成累犯），陳明
    光行為時為成年人、王政坤行為時為滿18歲以上之未成年人
    ，渠等與14歲以上未滿18歲之少年蔡○宏（民國83年3 月生
    ，年籍詳卷）（所涉竊盜案件另由臺灣桃園地方法院少年法
    庭審理），共同基於意圖為自己不法所有之犯意聯絡，於民
    國99年4 月6 日凌晨0 時許，在桃園縣龜山鄉○○村○○路
    212 號前，由王政坤、蔡Ｏ宏負責把風，並推由陳明光持其
    所有客觀上足以對人生命、身體、安全構成威脅而具有危險
    性之T 字扳手1 支，共同竊取陳威州所有停放在該處之車牌
    號碼5399-EV 號自小客車1 輛，得手後供渠等代步使用，嗣
    因陳威州發覺上開車輛遭竊而報警，經警於99年4 月22日上
    午6 時許，在桃園縣大溪鎮○○路○ 段65號尋獲上開車輛，
    採集車內指紋送請內政部警政署刑事警察局鑑驗係王政坤之
    指紋，而循線查獲上情。
二、王政坤另行單獨起意，意圖為自己不法所有，基於竊盜之犯
    意，於99年4 月7 日上午7 時15分許，在桃園縣龍潭鄉○○
    路612 號前，持其所有之自備鑰匙開啟洪國彰所有之車牌號
    碼9090-VU 號自小客車左前車門，竊取車內現金新台幣（下
    同）50元、汽車保險單（保險證號：09CIF0000000號）1 份
    、鑰匙1 串，得手後除現金供己花用，其餘物品則丟棄路旁
    。嗣因洪國彰發覺上開財物遭竊而報警，經警據報前往上址
    採集證物，並查扣得現場遺留之煙蒂送請刑事警察局比對DN
    A 而與王政坤之DNA-STR 型別相符，因而查悉上情。
三、案經桃園縣政府警察局龍潭分局、大溪分局分別移請臺灣桃
    園地方法院檢察署檢察官偵查後聲請簡易判決處刑，本院認
    不宜以簡易判決處刑而改依通常程序進行。
    理  由
壹、程序部分：
一、按檢察官聲請以簡易判決處刑之案件，經法院認為有刑事訴
    訟法第451 條之1 第4 項但書之情形者，應適用通常程序審
    判之，刑事訴訟法第452 條定有明文。查本案檢察官原認被
    告陳明光、王政坤涉有刑法第321 條第1 項第3 款、第4 款
    之結夥三人以上攜帶凶器竊盜罪嫌，被告王政坤另涉刑法第
    320 條第1 項普通竊盜罪嫌聲請簡易判決處刑，惟本院認本
    件不適宜以簡易判決處刑，爰適用通常程序審理；又本件被
    告所犯之罪係屬刑事訴訟法第376 條第2 款之刑法第321 條
    及同法第320 條之竊盜罪，爰依刑事訴訟法第284 條之1 規
    定獨任進行審判程序，合先敘明。
二、按被告之自白，非出於強暴、脅迫、利誘、詐欺、疲勞訊問
    、違法羈押或其他不正之方法，且與事實相符者，得為證據
    ，刑事訴訟法第156 條第1 項定有明文。查本件被告陳明光
    、王政坤分別於警詢、偵查、本院審理中之所為之自白，被
    告2 人於本院審理中表示：沒有意見，同意作為證據等語，
    故被告陳明光、王政坤二人前揭任意性供述，自得作為證據
    。
三、末按被告以外之人於審判外之言詞或書面陳述，除法律有規
    定者外，不得作為證據，刑事訴訟法第159 條第1 項定有明
    文；同法第159 條之5 規定被告以外之人，於審判外之陳述
    ，雖不符前4 條（指第159 條之1 至第159 條之4 ）之規定
    ，而經當事人於審判程序同意作為證據，法院審酌該言詞陳
    述或書面陳述作成時之情況，認為適當者亦得為證據。而所
    謂「審酌該陳述作成時之情況，認為適當」者，係指依各該
    審判外供述證據製作當時之過程、內容、功能等情況，是否
    具備合法可信之適當性保障，加以綜合判斷而言（詳最高法
    院94年度台上字第3277號判決意旨、第5830號判決意旨）。
    本判決下列所引用之各該被告以外之人於審判外之陳述（含
    書面陳述），雖屬傳聞證據，惟當事人即被告陳明光、王政
    坤二人於本院審判期日中均表示同意作為證據而不予爭執，
    本院審酌結果，認上開證據資料製作時之情況，尚無違法不
    當及證明力明顯過低之瑕疵，亦認為以之作為證據應屬適當
    。揆諸前開規定，爰依刑事訴訟法第159 條之5 規定，認前
    揭證據資料均有證據能力。
貳、實體部分：
一、上揭事實(一)部分，迭據被告陳明光、王政坤分別於警詢、偵
    查及本院調查時均坦承不諱，核與證人即少年蔡○宏於警詢
    、偵查之證述所證述之情節相符，並經證人即被害人陳威州
    於警詢時之證述明確，復有陳威州出具之贓物認領保管單、
    桃園縣政府警察局車輛尋獲電腦輸入單、內政部警政署刑事
    警察局99年6 月11日刑紋字第09 9007 4646號鑑定書各1 份
    、桃園縣政府警察局大溪分局刑案現場勘察報告暨所附現場
    照片11張在卷可稽，足見被告陳明光、王政坤之任意性自白
    與事實相符。上揭事實(二)部分，迭據被告王政坤於警詢、偵
    查及本院調查時均坦承不諱，核與證人即被害人洪國彰於警
    詢時證述情節相符，並有內政部警政署刑事警察局99年6 月
    11 日 刑醫字第0990066170號鑑定書、桃園縣政府警察局龍
    潭分局刑案現場勘察紀錄表、勘察採證同意書、刑案現場勘
    察報告各1 份、現場照片12張在卷可稽，堪認被告王政坤此
    部分之任意性自白與事實相符。綜上所述，本件事證明確，
    被告等犯行均堪認定，應予依法論科。
二、被告陳明光、王政坤於犯罪後，刑法第321 條第1 項業於10
    0 年1 月26日修正公佈，於100 年1 月28日生效施行。按行
    為後法律有變更者，適用行為時之法律，但行為後之法律有
    利於行為人者，適用最有利於行為人之法律，刑法第2 條第
    1 項訂有明文。修正前之刑法第321 條第1 項原規定：「犯
    竊盜罪而有左列情形之一者，處六月以上、五年以下有期徒
    刑：一、於夜間侵入住宅或有人居住之建築物、船艦或隱匿
    其內而犯之者。二、毀越門扇、牆垣或其他安全設備而犯之
    者。三、攜帶兇器而犯之者。四、結夥三人以上而犯之者。
    五、乘火災、水災或其他災害之際而犯之者。六、在車站或
    埠頭而犯之者。」；而修正後刑法第321 條第1 項則規定：
    「犯竊盜罪而有下列情形之一者，處六月以上、五年以下有
    期徒刑，得併科新臺幣十萬元以下罰金：一、侵入住宅或有
    人居住之建築物、船艦或隱匿其內而犯之者。二、毀越門扇
    、牆垣或其他安全設備而犯之者。三、攜帶兇器而犯之者。
    四、結夥三人以上而犯之者。五、乘火災、水災或其他災害
    之際而犯之者。六、在車站、埠頭、航空站或其他供水、陸
    、空公眾運輸之舟、車、航空機內而犯之者。」，比較修正
    前後關於刑法第321 條第1 項之規定，修正後之刑法第321
    條第1 項於第1 款刪除「於夜間」之文字；於第6 款增加「
    在航空站或其他供水、陸、空公眾運輸之舟、車、航空機內
    」之文字，擴大加重竊盜罪之適用範圍，使部分修正前原應
    適用普通竊盜罪論罪科刑之情形，於修正後改論以加重竊盜
    罪論罪科刑，並增加得併科罰金新臺幣10萬元之規定，解釋
    上自應以修正前之規定對被告較有利，而依刑法第2 條第1
    項前段規定，均適用行為時之法律即修正前刑法第321 條第
    1 項規定，對被告等較有利，先予敘明。
三、核被告陳明光所為，係犯修正前刑法第321 條第1 項第3 款
    、第4 款之結夥三人、攜帶凶器竊盜罪。被告王政坤所為，
    係犯修正前刑法第321 條第1 項第3 款、第4 款之結夥三人
    、攜帶凶器竊盜罪及同法第320 條第1 項之普通竊盜罪。查
    少年蔡○宏係83年3 月生，有其年籍資料在卷可稽，本件案
    發時，係未滿18歲之少年，而被告陳明光為78年8 月12日生
    ，於本件案發時為成年人，其與少年蔡○宏共同實施犯罪，
    應依兒童及少年福利法第70條第1 項規定加重之，聲請簡易
    判決處刑書漏未記載，應予補充之。而被告王政坤為79年4
    月27日生，行為時僅19歲，尚非前開規定之成年人，自與前
    揭規定之加重要件不合，併此敘明。被告王政坤於99年4 月
    7 日上午7 時15分許，先後著手竊取現金50元、汽車保險單
    （保險證號：09CIF0000000號）1 份、鑰匙1 串之犯罪行為
    ，係基於單一犯罪決意接續為之，行為時間、地點極為密接
    ，所侵害者復為相同之財產法益，於法律評價上應屬接續犯
    之實質上一罪，而論以一罪為已足，公訴人漏未就保險單及
    鑰匙聲請簡易處刑，惟此部分與已聲請並論罪部分有實質上
    一罪之關係，本院自得併予審判。被告王政坤所犯上開2 罪
    間，時間、地點均不相同，犯意各別，行為互殊，應予分論
    併罰。被告陳明光、王政坤與蔡○宏間，就上開犯罪事實(一)
    之犯行，均有犯意聯絡及行為分擔，皆為共同正犯。又被告
    陳明光於行為時為成年人，共犯蔡○宏穎則為14歲以上未滿
    18歲之少年，有上開少年之年籍資料在卷可稽，被告陳明光
    與其共同實施犯罪，應依兒童及少年福利法第70條第1 項規
    定，加重其刑。爰審酌被告陳明光、王政坤年輕力盛，不以
    正當方法賺取所需，任意行竊路邊停置車輛供己及共犯代步
    使用，另被告王政坤任意竊取路旁停置車輛車內財物，所為
    非是，惟念渠等犯後坦承犯行，態度良好，且年紀尚輕，思
    慮不週，尚非惡性重大之人等情，就被告陳明光所犯之罪及
    被告王政坤所犯之2 罪，各量處如主文所示之刑，並就被告
    王政坤部分定其應執行之刑。又被告陳明光所有供犯罪使用
    之T 字扳手1 支及王政坤所有供犯罪所用之自備鑰匙1 支，
    均未扣案，且均已丟棄而不存在，業據被告陳明光、王政坤
    於本院調查時分別供述在卷，本院不予宣告沒收。
據上論斷，應依刑事訴訟法第452 條、第284 條之1 、第299 條
第1 項前段，刑法第2 條第1 項前段，第28條、修正前刑法第32
1 條第1 項第3 款、第4 款、刑法第320 條第1 項、第51條第5
款，兒童及少年福利法第70條第1 項，刑法施行法第1 條之1 第
1項 、第2 項前段，判決如主文。
本案經檢察官何嘉仁到庭執行職務。
中    華    民    國   100    年    11    月    30    日
               刑事第二庭  法  官  徐  培  元
以上正本證明與原本無異。
如不服本判決應於收受判決後10日內向本院提出上訴書狀，並應
敘述具體理由。其未敘述上訴理由者，應於上訴期間屆滿後20日
內向本院補提理由書(均須按他造當事人之人數附繕本)「切勿逕
送上級法院」。
                           書記官  魏  里  安
中    華    民    國   100    年    11    月    30    日
附錄：本案論罪科刑法條全文
中華民國修正前刑法第321 條規定：
（加重竊盜罪）
犯竊盜罪而有左列情形之一者，處6 月以上、5 年以下有期徒刑
：
一、於夜間侵入住宅或有人居住之建築物、船艦或隱匿其內而犯
    之者。
二、毀越門扇、牆垣或其他安全設備而犯之者。
三、攜帶兇器而犯之者。
四、結夥三人以上而犯之者。
五、乘火災、水災或其他災害之際而犯之者。
六、在車站或埠頭而犯之者。
前項之未遂犯罰之。
兒童及少年福利法第70條規定：
（加重刑法）
成年人教唆、幫助或利用兒童及少年犯罪或與之共同實施犯罪或
故意對其犯罪者，加重其刑至二分之一。但各該罪就被害人係兒
童及少年已定有特別處罰規定者，不在此限。
對於兒童及少年犯罪者，主管機關得獨立告訴。
中華民國刑法第320 條（普通竊盜罪、竊佔罪）規定：
意圖為自己或第三人不法之所有，而竊取他人之動產者，為竊盜
罪，處5 年以下有期徒刑、拘役或5 百元以下罰金。
意圖為自己或第三人不法之利益，而竊佔他人之不動產者，依前
項之規定處斷。
前二項之未遂犯罰之。